

## NGUYỄN BẢO LÂM | NHÂN VIỆN IT



Nam



26-09-1991







36 Bờ Bao Tân Thắng, Phường Sơn Kỳ, Quận Tân Phú

#### KỸ NĂNG

- Khả năng giao tiếp, trình bày, diễn đạt ý tưởng một cách lưu loát.
- Kỹ năng làm việc nhóm tốt
- Khả năng nghiên cứu công nghệ mới trong thời gian ngắn.

#### NGOẠI NGỮ

Tiếng Anh



Đá bóng, Chay bô

## MỤC TIÊU NGHỀ NGHIỆP

Với hơn 10 năm kinh nghiệm trong việc lập trình, thiết kế, xây dựng và tối ưu cơ sở dữ liệu trong các lĩnh vực ngân hàng, tài chính kế toán, ví điện tử... Tôi luôn thúc đẩy bản thân để nghiên cứu, học tập, khám phá các công nghệ mới cũng như trau dồi kiến thức, kỹ năng để trở thành một chuyên gia trong ngành.

### KINH NGHIỆM LÀM VIỆC

#### 02-2014 - 10-2015 • BUSINESS ANALYST CÔNG TY CỔ PHẦN DIGINET

- Khảo sát quy trình và viết tài liệu phân tích
- Thiết kế cơ sở dữ liệu.
- Lập trình cơ sở dữ liệu -SQL Server).

#### 10-2015 - 08-2018 • DATA DEVELOPER CÔNG TY CỔ PHẦN DỊCH VỤ DI ĐỘNG TRỰC TUYẾN (VIẾT TẮT M\_SERVICE)

- Thiết kế CSDL và quản trị CSDL
- Quản trị và tư vấn thiết kế CSDL cho các hệ thống báo cáo
- Lập trình cơ sở dữ liệu (Oracle, MySQL-

### 08-2018 - 07-2020 • DATA ANALYST NGÂN HÀNG VIỆT NAM QUỐC TẾ (VIB)

- Quản trị và tư vấn thiết kế CSDL cho các hệ thống báo cáo
- Nghiên cứu và triển khai các hệ thống báo cáo open source
- Xử lý và phân tích thông tin hỗ trợ báo cáo
- Lâp trình cơ sở dữ liêu (Oracle, Postgres, MySQL-

# 08-2020 - 08-2023 • DATA ADMINISTRATOR NEXCEL SOLUTIONS

- Quản trị và tư vấn thiết kế CSDL cho các hệ thống báo cáo,
các ứng dụng kế toán, tài chính và các ứng dụng quản lý nội bộ
- Lập trình cơ sở dữ liệu (SQL Server)

### HỌC VẤN

09-2009 - 04-2014 • HỌC VIỆN CÔNG NGHỆ BƯU CHÍNH VIỄN THÔNG HỆ THỐNG THÔNG TIN

Loại tốt nghiệp: Khá
Cử nhân công nghệ thông tin